【裁判字號】    99,訴,1198
【裁判日期】    991103
【裁判案由】    妨害風化
【裁判全文】
臺灣高雄地方法院刑事判決              99年度訴字第1198號
公  訴  人  臺灣高雄地方法院檢察署檢察官
被      告  乙○○
            甲○  
上列被告因妨害風化案件，經檢察官提起公訴（99年度偵字第14
469 號），本院判決如下：
    主  文
乙○○共同犯圖利容留性交罪，累犯，處有期徒刑陸月；又犯圖
利容留性交罪，累犯，處有期徒刑捌月。應執行有期徒刑壹年壹
月。
甲○共同犯圖利容留性交罪，處有期徒刑月，如易科罰金，以
新臺幣壹仟元折算壹日。
    事  實                                
一、乙○○前因妨害風化案件，於民國98年間經本院判處有期徒
    刑4 月確定，於98年11月21日執行完畢，仍不知悔改，分別
    基於意圖使女子與他人為性交行為，而媒介、容留以營利之
    犯意為下列犯行：
  (一)乙○○於99年4 月3 日受讓址在高雄市○○區○○街79號2
    樓「馨館茶館」（招牌為找茶兒茶坊）而為負責人，並負責
    接待客人、收取費用，且與甲○共同基於意圖使女子與他人
    為性交行為，而媒介、容留以營利之犯意聯絡，僱用甲○擔
    任外場服務人員，在上址媒介、容留女子與不特定男客為性
    交易行為，收費方式為每次（即每檯）費用為含半套性交易
    在內新臺幣（下同）1,300 元，女子分得700 元，店家分得
    600 元，如從事全套性交易，另外加收1,000 元。於99年4
    月22日晚上10時40分許，經員警魏永山喬裝男客前往上址店
    內消費，由乙○○引導前往包廂，再經甲○通知女子丁○○
    前往服務，丁○○並告知全套性交易需另付1,000 元，且自
    行脫去內褲、取出保險套預備供性交使用，經警當場表明身
    分而查知上情。
  (二)乙○○又於99年5 月17日晚上9 時46分許，引導由員警卜仁
    泰喬裝之男客前往店內包廂，介紹消費方式、金額，並告知
    可以撫摸女子胸部、性器官，再通知女子丙○○前來服務，
    丙○○則表示如要從事全套性交易需另付1000元，且自行脫
    去全身衣物，經員警當場表明身分而查獲。
二、案經高雄市政府警察局苓雅分局移送臺灣高雄地方法院檢察
    署檢察官偵查起訴。
    理  由                                
一、證據能力部分：
  (一)按被告以外之人於審判外之言詞或書面陳述，除法律有規定
    者外，不得作為證據，刑事訴訟法第159 條第1 項定有明文
    。證人丁○○、丙○○於警詢中之陳述，係被告以外之人於
    審判外之言詞陳述，依上揭規定，原則上並無證據能力，且
    檢察官亦無證明有刑事訴訟法第159 條之2 、之3 所定各款
    之情形，被告於本院準備程序時，亦否認上開證據方法之證
    據能力，是依上開說明，應認證人丁○○、丙○○於警詢時
    之陳述，並無證據能力。
  (二)按「被告以外之人於審判外之陳述，雖不符前四條之規定，
    而經當事人於審判程序同意作為證據，法院審酌該言詞陳述
    或書面陳述作成時之情況，認為適當者，亦得為證據。當事
    人、代理人或辯護人於法院調查證據時，知有第159 條第1
    項不得為證據之情形，而未於言詞辯論終結前聲明異議者，
    視為有前項之同意」，刑事訴訟法第159 條之5定 有明文。
    又當事人、代理人或辯護人於調查證據時，知有本法第159
    條之5 第1 項不得為證據之情形，卻表示「對於證據調查無
    異議」、「沒有意見」等意思，而未於言詞辯論終結前聲明
    異議者，應視為已有將該等傳聞證據採為證據之同意（參見
    該條之立法理由）。本件檢察官及被告於本院準備程序，就
    本判決所引用各項證據（含傳聞證據、非傳聞證據及符合法
    定傳聞法則例外之證據）之證據能力，除被告爭執證人丁○○、丙○○於警詢中之陳述無證據能力外，其餘均表示無意
    見，且於本院言詞辯論終結前，檢察官及被告對於卷附具有
    傳聞證據性質之證據，既均已知其情，均未聲明異議，本院
    認該具有傳聞證據性質之證據，並無任何違法取證之不適當
    情形，以之作為證據使用係屬適當，自得採為認定被告犯罪
    事實之證據。
二、訊據被告乙○○坦承於99年4 月3 日受讓址在高雄市○○區
    ○○街79號2 樓「馨館茶館」（招牌為找茶兒茶坊）而為負
    責人，並負責接待客人、收取費用，被告甲○則坦承擔任外
    場服務人員，惟矢口否認有何媒介、容留性交以營利之犯行
    ，被告乙○○辯稱對於丁○○、丙○○之行為不知情，被告
    甲○辯稱僅是外場員工，負責打掃及端茶水云云。
三、經查，上揭犯罪事實業據證人即查獲之員警魏永山、卜仁泰
    於本院審理時證述綦詳，證人魏永山證稱：「（問：你們為
    何會鎖定該店為臨檢的對象？為何會知道裡面有從事性交易
    的行為？）答：因為這間店已經被檢舉很多次了，但我們要
    進去並不容易進去，我們化裝客人要進去，他不是每個客人
    都會收，被告會挑客人，我們已經有一段時間沒有辦法進去
    了，那天我與另一帶班的同事，趁這個時段再試看看，我們
    打開門時，被告乙○○剛好要走出來，然後問我們是何人介
    紹過來，我們就講一個名字。‧‧‧（問：乙○○有無告訴
    你們如何計價、服務內容為何？）答：因為我們先前已經有
    一位同事進去過，他們的消費方式是泡茶1 小時1, 000元，
    包含半套的部分，我們本身就知道他們的計算方式，只是要
    抓他們的證據抓不到。‧‧‧（問：你說1,000 元1 小時含
    泡茶及半套？）答：是的。（問：你說你是第一次去，乙○○有無告訴你如何計價？）答：有問被告乙○○價錢怎麼算
    ，他說「一樣、一樣（台語）」，既然是朋友介紹過來的，
    他認為我們是知道計價方式。（問：後來是何人帶你到包廂
    內？）答：一開始是乙○○帶我與另一位同事進去包廂，在
    包廂內他再帶兩位小姐進來，然後在和室裡面時，一位小姐
    先到，我就問她說你們這邊是怎麼服務的，她說隨便你們怎
    麼樣，我就問她隨便怎麼樣是何意思，我沒有來過，她就小
    聲地跟我說就是做半套的，我問說妳不是包括全部的嗎，她
    說她這部分沒有，是不是需要換人，如果需要換人她要出去
    跟老闆講，我說好，妳去跟老闆講，她就出去跟老闆講，然
    後乙○○進來問說那個小姐是怎樣了。（問：你有無向乙○○說因為那位小姐只做半套，不做全套，所以你要換人？）
    答：我說這個小姐不做全套的，我要換一下，他說ok，我說
    不要漏氣，他說不會ok包在我身上，他就走出去了。過了一
    下他就幫我換另外一間包廂，因為要跟另外一位同事分開，
    不管是要做全套或半套，一人要一間包廂，他就要幫我們分
    開就對了，我就分到另一間包廂，過了一下下，甲○自己先
    進來問我的需求，她說這個小姐有在做，要幫我換。（問：
    被告甲○是如何問你的需求？）答：甲○一開始就直接跟我
    說我幫你安排這個，她有做，我就問說有漂亮嗎，她說很漂
    亮，皮膚很白，我說妳不要騙我，她說不會，過了一下子，
    她就帶那位小姐進來。‧‧‧（問：然後甲○就進來跟你說
    幫你安排一個小姐，她有做全的？）答：是的，她大約有向
    我介紹這個女生的外表，說皮膚白白的怎樣怎樣，我說好，
    過了一下甲○就帶了那位小姐進來，然後甲○就離開了。（
    問：所以那位小姐進來之後就直接跟你說她有做全的？）答
    ：是的。‧‧‧（問：在本案中，甲○是扮演何種角色？）
    答：甲○就是帶丁○○進包廂確認是她要與我進行性交易的
    人。（問：甲○當初有無確定帶丁○○來就是要從事性交易
    ，或只是要純粹聊天、泡茶給你喝？）答：當下前一位小姐
    他們的消費就是1,000 元已經包含半套交易了，換小姐的目
    的是為了要從事全套的性交易，換了丁○○之後，她還有確
    認我是否滿意，我說好，她才離開。（問：甲○有無向你提
    到半套多少錢、全套多少錢等價格的問題？）答：價錢是沒
    有談，但是她說全套的部分要跟小姐談。（問：不論全套或
    半套，價格是與何人談？）答：半套小姐已經告知我們不另
    外收費了，已經包括在1,000 元內。‧‧‧（問：你有無向
    丁○○提到全套的？）答：他跟我說要1,000 元。」等語。
    證人卜仁泰則證稱：「（問：你們為何會鎖定該店為臨檢的
    對象？）答：因為4 月22日查獲之後又接獲民眾檢舉有經營
    色情。‧‧‧（問：乙○○有無告訴你店內的服務、價錢如
    何計算？）答：他問我是否有認識的，我說一個「奎哥（台
    語）」介紹的，然後就跟乙○○聊天，他說他們那邊的消費
    是1,300 元，小姐你可以摸，包括三點都可以摸。（問：後
    來是何人帶你去包廂內？）答：乙○○打電話叫丙○○來，
    來了之後丙○○帶我去包廂內。（問：進去包廂之後，丙○○如何跟你說或是她直接做何動作？）答：他在吃麵包，我
    跟她說我沒有來過，她說你可以摸。（問：之後丙○○有無
    說他們是做半套或全套的？）答：之後丙○○摸我的生殖器
    ，我說我沒有在做半套的，她就跟我說不然你要做全套也可
    以，多給他1,000 元就好了。‧‧‧（問：做半套、全套要
    與何人洽談？是跟小姐或乙○○？）答：全套是要取得小姐
    同意，乙○○沒有說做半套，他只跟我說可以撫摸小姐，做
    全套要另外加錢而且要經過小姐同意。」等語。證人魏永山
    、卜仁泰之證述核與證人即現場遭查獲之女子丁○○證稱：
    「（問：妳你說妳應徵時，乙○○有問妳以前有無做過，這
    是何意思？）答：就是有沒有上過同樣的班。（問：何謂同
    樣的班？）答：我自己的理解就是指我有沒有做過半套的服
    務。（問：妳所謂的半套涵蓋哪些行為？）答：用口交或用
    手讓客人射精為止。‧‧‧（問：妳當天被警方查獲時，妳
    是要做半套或全套？）答：是要做全套的，因為我進去時有
    問為何要換小姐，他說那個小姐沒有做全套的，因為全套的
    我可以自己收，我缺錢才會來上這種班，當然已經來這種地
    方就會想要賺這種錢，所以他說需要有人做全套的，我就說
    我有做全套的。」等語相符，且有高雄市政府營利事業許可
    申請設立函文及讓渡書各1 紙及現場照片31紙在卷可稽，證
    人魏永山、卜仁泰為依法執行公務之人，與被告2 人素無恩
    怨，且係因為接獲檢舉而前往查緝，所為證述復與證人丁○○證述情節相符，並有上揭照片、營利事業許可申請設立函
    文及讓渡書等為佐，足見證人魏永山、卜仁泰所言並非憑空
    捏造，堪可採信。被告2 人上揭所辯既無實據為佐，顯不足
    採。又被告甲○既然在讓渡書之保證人欄簽名，且於員警前
    往查緝時又帶領丁○○前往從事性交易，還詢問員警是否滿
    意，足見被告甲○對於上揭媒介容留性交之行為有所認識且
    有行為分擔甚明。至於證人丙○○雖證稱應徵時被告沒有說
    可以作半套或全套，本件係遭員警陷害云云，惟證人丙○○
    證稱：當時進入房間覺得房間熱就脫光上半身，旋即遭員警
    制止並表示臨檢等語，則丙○○並非無知之人，如非經被告
    乙○○示意，豈有可能在工作場所無緣無故對著陌生男子寬
    衣解帶。再者，證人丙○○如果本無從事性交易之意願，既
    無可能在被告乙○○經營之場所工作，亦不可能臨時聽聞客
    人之詢問即產生從事性交易之意願，是丙○○應係本來即有
    從事性交易之意願，本件並無陷害教唆之疑義，尚難以證人
    此部分證詞為有利被告乙○○之認定（丙○○部分被告甲○
    不在現場，故不另論述）。
四、證人魏永山於本院審理時雖證稱半套之收費為1,000 元，惟
    此與證人先前所製作之職務報告不符，亦與證人丁○○之證
    詞相違，應係時間經過記憶不明所致。又證人丁○○之警詢
    筆錄中記載每次交易1,300 元，小姐得700 元（塗改為800
    元），店家得600 元（塗改為500 元），於本院審理中則證
    稱：小姐得700 元等語，本院審酌證人丁○○並無就此部分
    袒護被告2 人之必要，爰採信證人丁○○於本院所為與警詢
    筆錄尚未塗改前相同之證述。又證人丁○○、丙○○雖均證
    稱如果從事全套性交易，所收取之1,000 元由小姐獨得，惟
    依照證人之證述，從事全套性交易所應收取之費用應係2,30
    0 元，亦即被告乙○○仍可收取600 元，是被告2 人就媒介
    、容留女子與人為性交行為部分仍有獲得利益，並非全然無
    利可圖，故被告2 人就媒介、容留性交部分仍有營利意圖。
五、綜上所述，本案事證明確，被告2 人上揭所辯洵不足採，本
    案事證明確，被告2人犯行洵堪認定，應予依法論科。
六、按「現行刑法第二百三十一條於八十八年四月二十一日修正
    公佈，其規定為意圖使男女與他人性交或猥褻之行為，而引
    誘、容留或媒介以營利者，其處罰之對象為引誘、容留或媒
    介之人，犯罪構成要件乃以行為人主觀上有營利及使男女與
    他人為性交或猥褻行為之犯意，客觀上有引誘、容留或媒介
    之行為為已足，屬於形式犯。故行為人只要以營利為目的，
    有使男女與他人為性交或猥褻行為之意圖，而著手引誘、容
    留或媒介行為，即構成犯罪；至該男女與他人是否有為性交
    或猥褻之行為，則非所問，亦不以媒介行為人取得財物或利
    益，始足當之。是其犯罪係即時完成，無待任何具體有形之
    結果可資發生，性質上與未遂犯並不相容，應無未遂犯可言
    。」，此有最高法院98年度台上字第862 號判決意旨可資參
    照。本件被告2 人對於使丁○○、丙○○與他人為性交行為
    有所認識而予以容留且有營利之意圖乙節已如前述，雖丁○○、丙○○未即為性交行為即遭查獲，參酌上揭最高法院裁
    判意旨，此無礙於被告2 人犯行之成立，故核被告2 人所為
    ，均係犯刑法第231 條第1 項之圖利容留性交罪。被告2 人
    圖利容留丁○○、丙○○與男子為猥褻行為（即半套性交易
    ）之低度行為，應為圖利容留性交行為之高度行為所吸收，
    不另論罪。次按刑法第231 條第1 項所謂容留，係指供給性
    交或猥褻者之場所；至於媒介，係指在兩方間介紹為性交或
    猥褻之行為而言，被告2 人媒介復容留女子與男客為猥褻、
    性交行為，其媒介之低度行為為容留之高度行為所吸收，不
    另論罪。被告乙○○與甲○間，就上開犯罪事實一之(一)圖利
    容留性交罪間，有犯意聯絡及行為分擔，為共同正犯。被告
    乙○○前因妨害風化案件，於98年間經本院判處有期徒刑4
    月確定，於98年11月21日執行完畢，此有被告臺灣高等法院
    被告前案紀錄表1 紙附卷可稽，茲於5 年以內再故意犯本件
    有期徒刑以上之罪，應論以累犯，並加重其刑。又被告乙○○所犯上開2 次圖利容留性交罪間，犯意各別，行為互異，
    應予分論併罰。爰審酌被告2 人為牟取不法利益，容留店內
    服務小姐與男客為半套及全套性交易之猥褻、性交行為，並
    從中抽取代價營利，助長色情氾濫，破壞社會善良風氣，行
    為實有不當，惟考量本案被告甲○參與之情節，尚未取得本
    次容留媒介之代價即遭查獲，且被告甲○未曾因犯罪而受刑
    之宣告，有被告甲○之臺灣高等法院被告前案紀錄表在卷可
    稽，素行尚可，並斟酌被告乙○○曾於87年間因妨害風化以
    及兒童及少年性交易防制條例等案件，經判處應執行有期徒
    刑5 年2 月確定，於93年8 月9 日假釋期滿有期徒刑視為執
    行完畢，復於97年間因妨害風化案件，經判處有期徒刑4 月
    ，甫於98年11月22日執行完畢出監，竟於半年之內又再犯本
    件圖利容留性交罪，且於99年4 月22日為警查獲後仍不知警
    惕，再於99年5 月17日因相同罪行為警查獲，顯見被告毫無
    悔悟之心，實不宜輕縱，及犯罪之動機、目的、手段、教育
    程度、職業等一切情狀，分別量處如主文所示之刑及審酌本
    案犯罪情節及被告甲○智識程度（見警詢調查筆錄受詢問人
    欄），諭知被告甲○以新臺幣1 千元折算1 日之易科罰金折
    算標準，並就被告乙○○部分定其應執行刑，以資儆懲。
據上論斷，應依刑事訴訟法第299 條第1 項前段，刑法第231 條
第1 項、第28條、第47條第1 項、第41條第1 項前段、第51條第
5 款，刑法施行法第1 條之1 ，判決如主文。
本案經檢察官吳明駿到庭執行職務。
中    華    民    國    99    年    11    月    3     日
                  刑事第十九庭  審判長法  官  陳志銘

                                      法  官  陳松檀

                                      法  官  黃宣撫
以上正本證明與原本無異。
如不服本判決，應於收受送達後10日內向本院提出上訴書狀，其
未敘述上訴理由者，應於上訴期間屆滿後20日內向本院補提理由
書狀（均須按他造當事人之人數附繕本）。
中    華    民    國    99    年    11    月    4     日
                                      書記官  葉正昭
附錄本案論罪科刑法條全文：
中華民國刑法第231條
（圖利使人為性交或猥褻罪）
意圖使男女與他人為性交或猥褻之行為，而引誘、容留或媒介以
營利者，處5 年以下有期徒刑，得併科10萬元以下罰金。以詐術
犯之者，亦同。
公務員包庇他人犯前項之罪者，依前項之規定加重其刑至二分之
一。

司法院資訊處製作；財團法人民間司法改革基金會備份。
